臺灣臺北地方法院刑事判決　　　　　　　100年度易字第516號
公　訴　人　臺灣臺北地方法院檢察署檢察官
被　　　告　張孫富
上列被告因違反毒品危害防制條例案件，經檢察官提起公訴（10
0 年度毒偵字第194 號），於準備程序進行中，被告就被訴事實
為有罪之陳述，本院裁定進行簡式審判程序審理，判決如下：
    主      文
張孫富施用第二級毒品，累犯，處有期徒刑陸月，如易科罰金，
以新臺幣壹仟元折算壹日。
    事實及理由
一、犯罪事實
    張孫富前於民國87年間，因施用毒品案件，經本院以87年度
    毒聲字第1040號裁定送觀察、勒戒後，認有繼續施用毒品傾
    向，經本院以87年度毒聲字第1240號裁定令入戒治處所施以
    強制戒治，嗣經本院以88年度毒聲字第646 號裁定停止戒治
    所餘期間並付保護管束，於88年3 月29日停止其處分而出監
    ，保護管束期間至88年10月25日期滿，以已執行完畢論，並
    經臺灣臺北地方法院檢察署檢察官以89年度戒毒偵字第32號
    為不起訴處分確定；又於91年間，因施用毒品案件，經本院
    以91度毒聲字第386 號裁定令入戒治處所施以強制戒治，於
    92年1 月24日停止戒治出所，並經本院以91年度簡字第1024
    號判決判處有期徒刑5 月確定，於92年8 月23日徒刑執行完
    畢出監；復於95年間，因施用毒品案件，經本院以95年度訴
    字第149 號判決判處有期徒刑8 月、6 月，應執行有期徒刑
    1 年確定，於96年6 月11日縮刑期滿執行完畢。詎張孫富仍
    未戒除毒癮，復基於施用第二級毒品之犯意，於99年12月1
    日上午7 時許，在新北市○○區○○路2 巷3 號5 樓住處，
    以將第二級毒品甲基安非他命置於鋁箔紙內燒烤吸其煙霧之
    方式，施用甲基安非他命1 次。嗣於99年12月2 日晚間6 時
    30分許，為警在其上開住處查獲，經採集其尿液送驗後呈安
    非他命類陽性反應，查悉上情。
二、認定犯罪事實所憑證據及理由
(一)、本案張孫富所犯毒品危害防制條例第10條第2 項之罪，係死
    刑、無期徒刑、最輕本刑為3 年以上有期徒刑以外之罪，其
    於準備程序就前揭被訴事實為有罪之陳述，經法官告知簡式
    審判程序之旨，並聽取其與公訴人之意見後，本院裁定進行
    簡式審判程序，是本件之證據調查，依刑事訴訟法第273 條
    之2 規定，不受同法第159 條第1 項、第161 條之2 、第16
    1 條之3 、第163 條之1 及第164 條至第170 條規定之限制
    ，合先敘明。
(二)、上開犯罪事實，業據被告於警詢及本院審理時坦承不諱，復
    有臺灣尖端先進生技醫藥股份有限公司99年12月15日濫用藥
    物尿液檢驗報告1 份、臺北縣政府警察局新店分局偵辦毒品
    危害防制條例案件被移送者姓名及代碼對照表1 紙在卷可稽
    ，足認被告之自白與事實相符，應可採信。又按毒品危害防
    制條例於92年7 月9 日修正公布，自93年1 月9 日施行，其
    中第20條、第23條將施用毒品之刑事處遇程式區分為「初犯
    」、「5 年內再犯」、「5 年後再犯」。依其立法理由之說
    明：「初犯」，經觀察、勒戒或強制戒治，應為不起訴處分
    或不付審理之裁定；經觀察、勒戒或強制戒治執行完畢釋放
    後，「5 年內再犯」者，因其再犯率甚高，原實施之觀察、
    勒戒及強制戒治既已無法收其實效，爰依法追訴或裁定交付
    審理。至於經觀察、勒戒或強制戒治執行完畢釋放後，「5
    年後再犯」者，前所實施之觀察、勒戒或強制戒治已足以遮
    斷其施用毒品之毒癮，為期自新及協助其斷除毒癮，仍適用
    「初犯」規定，先經觀察、勒戒或強制戒治之程序。從而依
    修正後之規定，僅限於「初犯」及「5 年後再犯」2 種情形
    ，始應先經觀察、勒戒或強制戒治程序。倘被告於5 年內已
    再犯，經依法追訴處罰，縱其第3 次（或第3 次以上）再度
    施用毒品之時間，在初犯經觀察、勒戒或強制戒治執行完畢
    釋放5 年以後，已不合於「5 年後再犯」之規定，且因已於
    「5 年內再犯」，顯見其再犯率甚高，原實施觀察、勒戒或
    強制戒治，已無法收其實效，即應依該條例第10條處罰（最
    高法院97年度第5 次刑事庭會議決議參照）。經查，被告本
    次施用毒品之犯罪時間雖距前次觀察勒戒、強制戒治執行完
    畢後達5 年以上，然被告又於87年間，因施用毒品案件，經
    本院以87年度毒聲字第1040號裁定送觀察、勒戒後，認有繼
    續施用毒品傾向，經本院以87年度毒聲字第1240號裁定令入
    戒治處所施以強制戒治，嗣經本院以88年度毒聲字第646 號
    裁定停止戒治所餘期間並付保護管束，於88年3 月29日停止
    其處分而出監，保護管束期間至88年10月25日期滿，以已執
    行完畢論，並經臺灣臺北地方法院檢察署檢察官以89年度戒
    毒偵字第32號為不起訴處分確定；又於91年間，因施用毒品
    案件，經本院以91度毒聲字第386 號裁定令入戒治處所施以
    強制戒治，於92年1 月24日停止戒治出所，並經本院以91年
    度簡字第1024 號 判決判處有期徒刑5 月確定，於92年8 月
    23日徒刑執行完畢出監；復於95年間，因施用毒品案件，經
    本院以95年度訴字第149 號判決判處有期徒刑8 月、6 月，
    應執行有期徒刑1 年確定，於96年6 月11日縮刑期滿執行完
    畢，有臺灣高等法院被告前案紀錄表在卷可查，顯見其再犯
    率甚高，原實施之觀察、勒戒及強制戒治，已無法收其實效
    ，揆諸前揭說明意旨，被告本案犯行已不合於「5 年後再犯
    」之規定，自應依法論罪科刑。
三、論罪科刑之理由
(一)、核被告所為，係犯毒品危害防制條例第10條第2 項之施用二
    級毒品罪。其於施用前後持有甲基安非他命之低度行為，應
    分別為施用之高度行為所吸收，均不另論罪。
(二)、被告前於95年間，因施用毒品案件，經本院以95年度訴字第
    149 號判決判處有期徒刑8 月、6 月，應執行有期徒刑1 年
    確定，於96年6 月11日縮刑期滿執行完畢，有臺灣高等法院
    被告前案紀錄表1 份在卷可考，於5 年以內故意再犯本案有
    期徒刑以上之罪，為累犯，應依刑法第47條第1 項規定加重
    其刑。
(三)、爰審酌被告已有如犯罪事實欄所載之前科，素行不佳，沈淪
    毒海，竟仍施用甲基安非他命，可見履經查獲仍一犯再犯，
    顯見不能抗拒毒品誘惑，自需施以相當之刑罰，以期收教化
    之功能，並協助其戒去毒癮，又其犯後於本院審理時坦承犯
    行，堪見已有悔意、並其智識、經濟及家庭狀況等一切情狀
    ，量處如主文所示之刑。
四、應適用之法律
    依刑事訴訟法第273 條之1 第1 項、第299 條第1 項前段，
    毒品危害防制條例第10條第2 項，刑法第11條前段、第47條
    第1 項、第41條第1項前段，判決如主文。
本案經檢察官葉雅婷到庭執行職務。
中    華    民    國   100    年    3     月    28    日
                  刑事第十一庭  法  官  藍家偉
以上正本證明與原本無異。
如不服本判決應於收受送達後10日內向本院提出上訴書狀，並應
敘述具體理由；其未敘述上訴理由者，應於上訴期間屆滿後20日
內向本院補提理由書（均須按他造當事人之人數附繕）「切勿逕
送上級法院」。
                                書記官  陳靜君
中    華    民    國   100    年    3     月    28    日
附錄本案論罪科刑所犯法條全文
毒品危害防制條例第10條
施用第一級毒品者，處6 月以上5 年以下有期徒刑。
施用第二級毒品者，處3 年以下有期徒刑。